臺灣臺南地方法院刑事判決　　　　　　　96年度易緝字第65號
公　訴　人　臺灣臺南地方法院檢察署檢察官
被　　　告　丙○○
上列被告因竊盜案件，經檢察官提起公訴（95年度偵字第12734
號），暨移送併案審理（95年度偵字第17204號），本院判決如
下：
    主  文
丙○○共同連續竊盜，累犯，處有期徒刑柒月；減為有期徒刑
月又拾伍日，如易科罰金，以銀元佰元即新臺幣玖佰元折算壹
日。
    事  實
一、丙○○前於民國91年間，因施用第一級、第二級毒品案件，
    經本院以91年度訴字第452 號判決分別判處有期徒刑一年、
    七月，並定應執行刑為有期徒刑一年五月，於91年10月7 日
    確定，嗣於93年7 月14日縮刑期滿執行完畢（就本件構成累
    犯）。
二、詎丙○○猶不知悔改，基於意圖為自己不法之所有之概括犯
    意，連續於下列時、地竊取財物：
  (一)丙○○與真實姓名年籍不詳、綽號「阿俊」之成年男子，共
    同基於意圖為自己不法所有之犯意聯絡，於95年2 月21日17
    時30分許，丙○○騎乘其兄鍾永鴻所有之車牌號碼FZ7–473
    號重型機車搭載綽號「阿俊」之男子，行經臺南市○○區○
    ○路三段二九一號前時，見車牌號碼2T–5820號自用小貨車
    停放於路旁而無人看管，即由綽號「阿俊」之男子下車徒手
    竊取甲○○所有置放於該自用小貨車上之手提袋一只（內有
    虎頭鉗、噴火燈、大鋸子、大壓接工具、大小榔頭、活動板
    手、管子鉗管刀各一支及十字起子二支等水電工具，價值約
    新台幣七千九百元），丙○○則負責在旁把風，並於綽號「
    阿俊」之男子得手後騎乘前開機車接應綽號「阿俊」之男子
    離去現場。嗣經甲○○報警處理後，始依車號循線查獲上情
    ；
  (二)又承接上開意圖為自己不法之所有之犯意，於95年5 月19日
    18時許，在臺南市○○路291 號前，徒手竊取戴武彬所有置
    放於其停放路旁之自小貨車後車架上之電鑽一支（價值約新
    台幣一萬兩千元），得手後騎乘其所有之車牌號碼6W-7115
    號機車逃逸，經戴武彬記下車號報警而查獲。
三、案經臺南市警察局第二分局及台南市警察局第六分局分別報
    告臺灣臺南地方法院檢察署檢察官偵查後起訴暨移送併辦。
    理  由
一、前開犯罪事實，有下列證據可證：
  (一)本案部分：
    1.被告丙○○於本院審理時之自白；
　　2.證人即告訴人甲○○及蔡俊宏於偵查中之證述；
　(二)併案部分：
    1.被告丙○○於本院審理時之自白；
    2.證人即告訴人戴武彬於警詢時之證述；
    3.車籍作業系統─查詢認可資料一紙、現場照片兩幀（分見
      南市警六刑偵字第009500001115號卷頁6、7）。
二、論罪科刑：
  (一)按行為後法律有變更者，適用行為時之法律。但行為後之法
    律有利於行為人者，適用最有利於行為人之法律，刑法第2
    條第1 項定有明文。查被告丙○○行為後，刑法有關連續犯
    、累犯之規定業經修正公布，並於95年7月1日生效施行。上
    揭規定因新舊法規定不同，利與不利之情形互見，均屬足以
    影響刑罰權判斷之法律變更，自有就新舊法規定比較之必要
    ，以決定適用最有利於行為人之法律，詳如下述。
  (二)核被告丙○○所為，係犯刑法第320條第1項之竊盜罪。被告
    就前揭二、(一)之竊盜犯行，與綽號「阿俊」之男子有犯意之
    聯絡及行為之分擔，應論以共同正犯。又被告所為上開兩次
    竊盜犯行，時間緊接，觸犯犯罪構成要件相同之罪名，顯係
    基於概括犯意為之，如依修正前刑法第56條之規定為連續犯
    ，應論以一罪即連續竊盜罪，並加重其刑至二分之一。惟連
    續犯本質原屬數罪，於連續犯之規定廢除後，對於先前實務
    上以連續犯予以處理之案件，應視具體個案，除認為合乎接
    續犯或包括的一罪之情形外，應認為係數罪併罰（最高法院
    95年度臺上字第4112號判決參照），而被告所為並非接續犯
    或包括的一罪，於連續犯規定廢除後即應按數罪併罰之原則
    論以二罪。茲比較適用新舊法之結果，適用新法之結果並未
    較有利於被告，故本件仍應適用被告行為時即修正前刑法第
    56條之規定，認被告應成立連續竊盜罪而論以一罪，並加重
    其刑。
  (三)又被告有事實欄一所載之罪刑及執行紀錄，於93年7 月14日
    縮短刑期執行完畢，此有臺灣高等法院被告前案紀錄表一份
    在卷可憑，其於有期徒刑執行完畢後五年內故意再犯有期徒
    刑以上之本罪，不論依修正前或修正後之規定，均構成累犯
    ，並無行為後之法律有利於被告之情形，故應適用修正前刑
    法第47條之規定，遞予加重其刑。
  (四)查被告於95年5 月19日所為之竊盜犯行，雖未據公訴人所起
    訴，然此部分之事實，既經公訴人移請本院併案審理，且與
    公訴人原起訴之部分，有前揭連續犯之裁判上一罪之關係，
    當為起訴效力所及，本院自得一併審理。
  (五)爰審酌被告丙○○年富力強，不思正常工作，卻貪圖小利之
    犯罪動機、目的、手段、所生危害，及於本院審理中坦承犯
    行，態度尚稱良好等一切情狀，量處如主文所示之刑，以資
    懲儆。
  (六)末者，本件被告犯前開連續竊盜罪之時間，均在96年4 月24
    日以前，所犯罪名固屬中華民國96年罪犯減刑條例第3 條所
    列之罪，但宣告刑在有期徒刑一年六月以下，合於同條例第
    2條第1項之規定，爰減其宣告刑二分之一，並諭知如易科罰
    金之折算標準。
三、據上論斷，應依刑事訴訟法第299條第1項前段，刑法第2 條
    第1項前段、修正前刑法第56條、刑法第28條、第320條第1
    項、修正前刑法第47條、修正前刑法第41條第1 項前段，刑
    法施行法第1條之1，廢止前罰金罰鍰提高標準條例第2 條，
    中華民國96年罪犯減刑條例第2條第1項第3款、第7條、第9
    條之規定，判決如主文。
本案經檢察官乙○○到庭執行職務。
中　　華　　民　　國　　96　　年　　8 　　月　　14　　日
　　　　　　　　　刑事第二庭    法　官　蘇義洲
以上正本證明與原本無異。
如不服本判決，應於本判決送達後10日內，向本院提出上訴書狀
，並應敘述具體理由。如未敘述上訴理由者，應於上訴期間屆滿
後20日內向本院補提理由書狀（均須按他造當事人之人數附繕本
）「切勿逕送上級法院」。
　　　　　　　　　　　　　　　　書記官　張宜柔
中　　華　　民　　國　　96　　年　　8 　　月　　14　　日
附錄法條：
中華民國刑法第320條
意圖為自己或第三人不法之所有，而竊取他人之動產者，為竊盜
罪，處 5 年以下有期徒刑、拘役或 5 百元以下罰金。
意圖為自己或第三人不法之利益，而竊佔他人之不動產者，依前
項之規定處斷。
前二項之未遂犯罰之。
